【裁判字號】    98,訴,191
【裁判日期】    980421
【裁判案由】    違反毒品危害防制條例
【裁判全文】
臺灣嘉義地方法院刑事判決               98年度訴字第191號
公  訴  人  臺灣嘉義地方法院檢察署檢察官
被      告  甲○○
                      之3號
                    現另案於臺灣嘉義監獄鹿草分監執行中
上列被告因違反毒品危害防制條例案件，經檢察官提起公訴（九
十七年度毒偵字第一九二○號），被告於本院行準備程序時就犯
罪事實為有罪之陳述，經本院合議庭裁定適用簡式審判程序，判
決如下：
    主  文
甲○○施用第一級毒品，累犯，處有期徒刑壹年。扣案之第一級
毒品海洛因壹小包（驗餘淨重零點壹壹零肆公克），沒收銷燬之
；前開毒品之外包裝壹個，沒收。
    犯罪事實
一、甲○○前因妨害風化案件，經最高法院於以九十二年度台上
    字第二○八四號判決判處有期徒刑一年二月確定，復因傷害
    罪，經法院判處有期徒刑四月確定，二案定應執行刑有期徒
    刑一年五月確定；又犯竊盜及妨害自由罪，經本院判處有期
    徒刑六月、五月並定應執行刑十月確定，前揭有期徒刑一年
    二月及十月接續執行，於九十六年五月二十六日假釋期滿已
    執行完畢論；其另因施用毒品案件，經法院裁定送強制戒治
    後，於九十七年三月十三日強制戒治期滿釋放，並由檢察官
    為不起訴處分確定。詎仍不知悔改，竟基於施用第一級毒品
    海洛因之犯意，於九十七年十二月八日上午某時，在嘉義市
    ○○路中油加油站廁所內，以將海洛因混入礦泉水後，再以
    注射針筒注射靜脈血管方式，施用海洛因一次。嗣警於同年
    十二月十一日上午九時五分許，在嘉義市○區○○路三二一
    號「署立嘉義醫院」附近，因警見甲○○行跡可疑而上前盤
    查後，得其同意搜索，自其手中扣得海洛因一包（驗餘淨重
    ○‧一一○四公克），而悉上情。
二、案經嘉義市警察局第一分局報告臺灣嘉義地方法院檢察署檢
    察官偵查起訴。
    理  由
一、上揭事實，業據被告甲○○坦承不諱，而被告經採集其尿液
    送驗結果，呈嗎啡陽性反應之事實，有詮昕科技股份有限公
    司檢驗報告、尿液送驗姓名對照表附卷可稽（警卷第14頁、
    毒偵卷第16頁），復有扣案第一級毒品海洛因一包（驗後淨
    重○‧一一○四公克），有行政院衛生署草屯療養院鑑定書
    附卷可憑（毒偵卷第19頁），至於警卷內所附尿液送驗姓名
    對照表內所載編號「1M971201」（警卷第14頁），乃「1M00
    00000」之誤載，此觀嘉義市政府警察局第一分局九十八年
    二月十八日嘉市警一偵字第0980000637號函及函附尿液檢驗
    報告、本院電話記錄查詢表記載甚明；被告施用第一級毒品
    海洛因之自白核與事實相符。又被告因施用毒品案件，經本
    院裁定送強制戒治，於九十七年三月十三日執行完畢釋放之
    事實，則有臺灣高等法院被告前案紀錄表一份在卷可按，是
    本件被告於前開受強制戒治期滿釋放後之五年內，再犯本件
    毒品危害防制條例第十條第一項之罪，事證明確，其犯行應
    堪認定。
二、核被告所為，係犯毒品危害防制條例第十條第一項之施用第
    一級毒品罪；其施用第一級毒品前後持有第一級毒品之低度
    行為，應為施用第一級毒品之高度行為所吸收，不另論罪。
    其前因妨害風化案件，經最高法院於以九十二年度台上字第
    二○八四號判決判處有期徒刑一年二月確定，復因傷害罪，
    經法院判處有期徒刑四月確定，二案定應執行刑有期徒刑一
    年五月確定；又犯竊盜及妨害自由罪，經本院判處有期徒刑
    六月、五月並定應執行刑十月確定，前揭有期徒刑一年二月
    及十月接續執行，於九十六年五月二十六日假釋期滿已執行
    完畢論，有臺灣高等法院被告前案紀錄表一份附卷可按，其
    於有期徒刑執行完畢五年以內，故意再犯本案為有期徒刑以
    上之罪，為累犯，應依刑法第四十七條第一項規定，加重其
    刑。至於其供出施用毒品情節，已在自其身上查扣海洛因及
    經警據此客觀確切之證據得為合理可疑，對犯罪行為人即被
    告發生嫌疑時，即得謂為已發覺（最高法院七十二年台上字
    第六四一號判例意旨參照），有九十七年十二月十一日警詢
    筆錄可參（警卷第2、3頁），被告稱施用毒品為未發覺之罪
    云云，顯無足採，自與自首要件不合。
三、爰審酌被告前迭犯違反竊盜、妨害風化、傷害、妨害自由、
    毒品危害防制條例案件，素行不佳，經判刑確定執行完畢，
    復經強制戒治後，仍無視於毒品對於自身健康之戕害及國家
    對於杜絕毒品犯罪之禁令，猶施用毒品不輟，再為本案犯行
    ，顯無戒絕之意及其犯罪之動機、目的、手段、犯罪後於審
    理時坦承犯行、態度尚佳等一切情狀，量處如主文所示之刑
    ，以資懲儆。
四、扣案第一級毒品海洛因一包，經鑑定結果，確含第一級毒品
    海洛因成分，係違禁物，應依毒品危害防制條例第十八條第
    一項前段規定，沒收銷燬之；前開扣案第一級毒品海洛因外
    包裝一個，係被告所有供其施用第一級毒品海洛因所用之物
    ，爰依刑法第三十八條第一項第二款規定併宣告沒收。
據上論斷，應依刑事訴訟法第二百七十三之一條第一項、第二百
九十九條第一項前段，毒品危害防制條例第十條第一項、第十八
條第一項前段，刑法第十一條、第四十七條第一項、第三十八條
第一項第二款，判決如主文。
本案經檢察官郭志明到庭執行職務。
中    華    民    國    98    年    4     月    21    日
                  刑事第五庭    法  官  蔡廷宜
以上正本證明與原本無異。
如不服本判決應於收受判決後10日內向本院提出上訴書狀，並應
敘述具體理由；其未敘述上訴理由者，應於上訴期間屆滿後20日
內向本院補提理由書（均須按他造當事人之人數附繕本）「切勿
逕送上級法院」。
中    華    民    國    98    年    4    月    21     日
                                書記官  林美足
附記本判決論罪之法條全文
毒品危害防制條例第十條第一項：
施用第一級毒品者，處六月以上五年以下有期徒刑。


司法院資訊處製作；財團法人民間司法改革基金會備份。
